臺灣高雄地方法院刑事裁定　　　　　　　　　　　　九十一年度易緝字第二三三號
　　被　　　告　甲○○
右列被告因違反麻醉藥品管理條例（毒品危害防制條例）案件，經檢察官提起公訴（
八十五年度偵字第二一九七六號），本院裁定如左：
    主  文
甲○○施用第二級毒品，應送勒戒處所觀察、勒戒。
    理  由
一、按犯毒品危害防制條例第十條之罪者，檢察官應先將被告送勒戒處所觀察、勒戒
    ，其期間不得逾一月；又同條例修正施行前繫屬審判中之案件，由法院依修正後
    規定處理之，毒品危害防制條例第二十條第一項、第三十五條第三款前段分別定
    有明文。
二、訊據被告甲○○雖矢口否認有施用第二級毒品安非他命之犯行，辯稱：我只有施
    用第一級毒品海洛因，可能因為我施用海洛因時，我朋友有在旁邊施用安非他命
    ，因而吸入安非他命，導致驗尿結果呈甲基安非他命陽性反應云云。經查，其於
    民國八十五年五月三十一日晚間七時三十分許為警查獲時所採尿液經檢驗之結果
    ，確呈甲基安非他命陽性反應，有屏東縣衛生局煙毒及麻醉藥品類委託檢驗結果
    通知書一紙在卷可佐，而安非他命經施用入人體後，九十六小時內由其尿液中可
    驗出安非他命陽性反應，此經行政院衛生署藥物食品檢驗局八十一年二月八日（
    八一）藥檢壹字第○○一一五六號函示明確，從而，足認被告於八十五年五月三
    十一日晚間七時三十分許採尿之時前回溯九十六小時內某時，確曾施用安非他命
    一次。此外，「若非共處於狹小、密閉之空間，並故意大量吸入該氣體，不致於
    尿液中代謝出煙毒或安非他命反應」等情，業據法務部調查局八十二年十月一日
    （八二）陸（一）八二Ｏ九二七一二號函示明確，是被告前開辯解亦不足採信。
三、按於被告施用安非他命之行為後，毒品危害防制條例已於八十七年五月二十日公
    布，自同年月二十二日起施行，以之與行為時之麻醉藥品管理條例相比較結果，
    乃以裁判時之新法即毒品危害防制條例之規定有利於被告，是以核被告施用安非
    他命之犯行，應論以毒品危害防制條例第十條第二項之施用第二級毒品罪。再者
    ，本案係在毒品危害防制條例修正前（八十五年十月十七日）繫屬於本院，依法
    應由本院依修正後規定處理，是依首揭毒品危害防制條例第二十條第一項、第三
    十五條第三款前段之規定，自應由本院依職權為付觀察、勒戒之裁定。
四、依刑事訴訟法第二百二十條，毒品危害防制條例第三十五條第三款前段、第二十
    條第一項，裁定如主文。
中      華      民      國      九十一      年      十    月    十八    日
                                      臺灣高雄地方法院刑事第六庭
                                          法  官  周玉群
右正本證明與原本無異。
如不服本裁定，應於裁定送達後五日內，向本院提出抗告狀。
                                          書記官  陳瓊芳
中      華      民      國      九十一      年      十    月    十八    日
